宣示判決筆錄
原      告  兆豐產物保險股份有限公司

法定代理人  梁正德  
訴訟代理人  陳茂豐  
            林嘉鴻  
上  一  人  
複代理人    曹祐誠  
被      告  林東賢  
上列當事人間111年度中小字第987號請求侵權行為損害賠償（交
通）事件，於中華民國111年5月4日上午10時45分整在臺灣臺中
地方法院臺中簡易庭宣示判決，出席職員如下：
    法      官  林筱涵
    書  記  官  張峻偉
朗讀案由。
法官朗讀主文宣示判決如下：
    主      文
被告應給付原告新臺幣壹萬玖仟貳佰柒拾壹元，及自民國一一○
年十二月七日起至清償日止，按週年利率百分之五計算之利息。
訴訟費用新臺幣壹仟元由被告負擔。
本判決得假執行。
    事實及理由之要領
一、原告主張：被告於民國109年9月18日17時23分許，駕駛車牌
    號碼000-0000號自用小客車，行經臺中市○○區○○○路0000號
    前，因未保持行車安全距離，碰撞原告所承保、訴外人邱俊
    達所駕駛，且為其所有之車牌號碼000-0000號自用小客車（
    下稱系爭車輛），致系爭車輛受損，修復費用共計新臺幣（
    下同）31,934元（含零件費用14,070元、工資費用6,314元
    、烤漆費用11,550元），而系爭車輛受損部分業由原告依保
    險契約予以理賠。為此，爰依保險法第53條之規定及侵權行
    為之法律關係，請求被告賠償上開零件折舊後之修復費用19
    ,271元，並聲明：被告應給付原告19,271元，及自起訴狀繕
    本送達翌日起至清償日止，按週年利率百分之5計算之利息
    。
二、上開原告主張之事實，業據其提出車險理賠計算書、行車執
    照、道路交通事故當事人登記聯單、初步分析研判表【記載
    被告有未保持行車安全距離及無照駕駛之肇事原因、邱俊達
    尚未發現肇事因素】、現場圖、估價單、車損照片、電子發
    票證明聯、賠款滿意書為證，並經本院向臺中市政府警察局
    霧峰分局調取本件交通事故之道路交通事故現場圖、調查報
    告表、當事人登記聯單、調查紀錄表、初步分析研判表、現
    場及車損照片、補充資料表核閱無誤。被告已於相當時期受
    合法之通知，而於言詞辯論期日不到場，亦未提出準備書狀
    爭執，依民事訴訟法第436條之23準用第436條第2項適用第2
    80條第3項、第1項之規定，視同自認。從而，原告依保險法
    第53條之規定及侵權行為之法律關係，請求被告給付零件折
    舊後之修復費用19,271元（即零件費用1,407元、工資費用6
    ,314元、烤漆費用11,550元），及自起訴狀繕本送達翌日即
    110年12月7日起（見本院卷第79頁送達證書）至清償日止，
    按週年利率百分之5計算之利息，為有理由，應予准許。
三、訴訟費用負擔及假執行宣告之依據：民事訴訟法第78條、第
    436條之19第1項、第436條之20。
　
民事訴訟法第436條之24第2項：
對於本判決之上訴，非以違背法令為理由，不得為之。
如對本判決上訴，須於判決送達後20日內向本院提出上訴狀，並
須表明原判決所違背之法令及其具體內容與依訴訟資料可認為原
判決有違背法令之具體事實之上訴理由（均須按他造當事人之人
數附繕本）。
中　　華　　民　　國　　111 　年　　5 　　月　　4 　　日
                  臺灣臺中地方法院臺中簡易庭
                                  法  官  林筱涵
                                  書記官  張峻偉
以上正本證明與原本無異。
中　　華　　民　　國　　111 　年　　5 　　月　　4 　　日
                                  書記官  張峻偉